---
title: "Simulación VPN"
author: "Vero"
date: "11/16/2020"
output: html_document
---

## Características del proyecto

Calculemos el VPN de una inversión. 


```{r valores iniciales}
Io<--1400
g<-0.05
i<-0.1
duracion<-10
n<-c(1:duracion)
I1<-200
```

En este ejemplo tengo `r duracion` flujos que crecen a una tasa `r g*100`% respecto al flujo del año 1 que es `r I1`. La tasa de costo de capital es `r i*100`%. La inversión inicial es `r Io`

### Cálculo VPN

```{r VPN}
d<-1/(1+i)^n
I<-I1*(1+g)^(n-1)
VPN<-sum(I*d)+Io
VPN
```
En este caso **el VPN es `r VPN`** por tanto me conviene realizar la inversión según este criterio. 
Hasta ahora en clase solamente pensamos en que la tasa de costo de capital fuera diferente y por eso hacemos el gráfico y calculamos la Tir. 

## Supongamos que g es aleatorio 

 Podemos modelar el comportamiento de g, suponiendo que proviene de una distribución normal, con media en `r g*100`%, pero con una desviación estándard. 
 
```{r g_aleatorio}
s<-0.02

ga<-g+rnorm(max(n),mean=0,sd=1)*s

ga

Ia<-I1*(1+ga)^(n-1)

VPN<-sum(Ia*d)+Io
VPN
```


Para esta simulación con desviación estándar de `r s*100`%, el valor del VPN calculado es `r VPN`. 
Este proceso lo podemos repetir muchas veces!!! 

# Simulación Montecarlo

```{r simulaciónG}
simulaciones<-1000
G<-matrix(g+rnorm(simulaciones*duracion,mean=0,sd=1)*s,nrow=duracion,ncol=simulaciones)
```

En este caso G es una matriz, de dimensión `r dim(G)`, con media `r mean(G)`. El valor máximo de G es `r max(G)`, el mínimo es `r min(G)`. Podemos ver en un histograma, que si bien los valores se concentran en torno a `r g` ahora tienen una distribución que depende de la desviación estándar seleccionada. 

```{r histograma_G}
hist(G)
```
Con estos valores de tasas de crecimiento, podemos calcular nuevamente los flujos, descontarlos para cada simulación a la tcc y valcular el VPN. Tendremos `r simulaciones` valores de VPN y por tanto también podemos estudiar la distribución de valores de VPN. 

```{r VPNS}
flujos<-I1*(1+G)^(n-1)
flujosd<-flujos*d


suma_flujos_des<-apply(flujosd,2,sum)
head(suma_flujos_des)
VPNS<-suma_flujos_des+Io
```

Lo más interesante es calcular que porcentaje de estos VPN simulados son positivos y cuáles negativos, para tener una idea de cuánto afecta nuestra decisión de hacer el proyecto. 

```{r simulación}
plot(VPNS)
hist(VPNS)
c<-ifelse(VPNS<0,1,0)
sum(c)
negativos<-sum(c)/simulaciones

```

El `r negativos*100`% de los VPN simulados serían negativos si se dieran nuestros supuestos sobre los flujos. 

